臺灣高等法院臺南分院刑事判決
上　訴　人　臺灣臺南地方法院檢察署檢察官
被　　　告　甲○○
選任辯護人　郭家祺律師
上列上訴人因被告恐嚇取財案件，不服臺灣臺南地方法院94年度
易字第584號中華民國94年8月16日第一審判決（起訴案號：臺灣
臺南地方法院檢察署94年度偵字第7453號），提起上訴，本院判
決如下：
    主  文
原判決撤銷。
甲○○意圖為自己不法之所有，以恐嚇使人將本人之物交付，未
遂，處有期徒刑壹年陸月。
扣案行動電話壹支（含零玖參0000000號SIM卡）沒收。
    事  實
一、甲○○因積欠債務，需款孔急，竟意圖為自己不法之所有，
    起意向統一企業股份有限公司（下稱統一公司）恐嚇取財。
    其先購買統一公司蛋糕產品，再按該產品上所貼之消費者服
    務電話，於九十四年六月五日晚間十時許，在桃園縣中壢市
    工業區內之某處公用電話亭，撥打上開0000000000之免付費
    電話，再依電話留言，撥打至（06）0000000 電話，向接電
　　話之統一公司員工恫稱：有人想要向大潤發賣場放東西，拿
 　 一些錢出來就好等語，因統一公司人員回稱無法作主，甲○
　　○隨即掛斷電話，驅車轉至另一公用電話亭，再撥打前揭（
  　06）0000000 電話，然甲○○見通話後幾經轉接，遂告知統
    一公司員工將於翌日早上八點再撥打電話後，隨即掛斷電話
    。甲○○於翌日（即六月六日）上午十時許，在桃園市○○
　　街某處公用電話亭，再撥打上開電話，接續向統一公司人員
  　恫嚇稱：「這是恐嚇電話，我只要錢，並表明統一公司倘若
    回收產品，所費不貲」等語。然因統一公司員工回覆須由臺
    北公司作主，甲○○遂撥打（02）00000000與統一公司員工
    談判未果，再驅車轉至桃園縣八德市○○街附近之某處公用
    電話亭，撥打臺南統一公司之前揭電話，接續向統一公司人
    員陳連發恫稱：「本來只要新臺幣（下同）一百萬元，因統
    一公司不當一回事，故現在要五百萬元」等語，致使陳連發
    心生畏懼，留下0000000000號行動電話號碼，應允半小時後
    回覆。甲○○乃於當日上午十一時許，在桃園縣中壢市工業
    區服務中心附近之公用電話亭，撥打上揭行動電話號碼，由
    臺南縣警察局永康分局員警陳惠賓扮演統一公司員工陳特助
    ，與甲○○談判聯繫，陳惠賓向甲○○佯稱伊的權責範圍在
    五十萬元範圍以內，且必須在臺南取款等語，經甲○○同意
    後，甲○○隨即自桃園縣中壢市○○○○道一號高速公路南
    下，行經嘉義後，即以其所有之0000000000號行動電話，撥
    打陳惠賓所持用之前揭聯繫電話，並指示陳惠賓將款項放在
    高速公路北上三百二十公里處。嗣甲○○駕車至臺南縣仁德
    交流道時，撥打電話詢問款項是否已經放妥後，再駕車途經
    對向南下車道時，見約定取款地點仍有人員，隨即致電陳惠
    賓要求人員離開。甲○○駕車北上行經前開取款地點時，見
    有車輛停放在該處，故駕車直行至永康交流道下交流道後，
    撥打陳惠賓行動電話，要求車輛離開後，再駕車沿高速公路
    底下之小路，循仁德交流道北上，於行經取款地點時，停車
    取款，然因未尋獲款項，立即匆忙駕車離開。再至永康交流
    道下高速公路，並撥打陳惠賓行動電話質問款項放置何處。
    此時，已佈署監看甲○○行動之陳惠賓，即以無線電指示同
    事動手逮捕，甲○○因而為警當場逮獲。甲○○恐嚇統一公
    司之事，亦因統一公司將大潤發賣場上架之產品，全面下架
    銷毀，致生二百十五萬零八十八元之損失。
二、案經臺南縣警察局永康分局及內政部警政署航空警察局報請
    臺灣臺南地方法院檢察署檢察官偵查起訴。
    理  由
一、訊據被告甲○○對上揭恐嚇取財之事實，迭於警詢、偵查及
    本院中均自白承認，核與統一公司職員陳連發證述情節相符
    ，復有檢察官現場勘驗筆錄、現場照片、下架物品送驗清冊
    、統一公司證明損失函、通聯調閱查詢單及扣案手機一支在
    卷可證，足認被告自白與事實相符，本件事證明確，被告犯
    行足以認定。
二、被告雖辯稱：當時在高速公路上，因其認為不能一錯再錯，
    故未取走款項，並有打電話給陳特助表明其不要款項一節。
    然查證人陳惠賓於原審結證稱：歹徒離開約定取款地點時，
    打電話跟我說「錢為什麼沒有擺在那裡，我找不到」等語，
    這是歹徒打給我最後一通電話。我馬上以無線電呼叫同事上
    前逮捕，歹徒並沒有跟我說「錢由你們拿走」等語。又被告
    數次駕車行經約定取款地點，並致電證人陳惠賓催促放款人
    員及車輛離開，顯見被告監看取款地點，意在確保取款時之
    安全，足以推知其取款之意甚堅。復參酌證人陳惠賓與被告
    又素無怨隙，並無構陷被告之理，認證人陳惠賓證稱被告係
    致電質問款項放置何處，應與事實相符而可採信。被告空言
    辯稱其未取得款項，係因己意中止云云，顯係避重就輕之詞
    ，要無可採。
三、查被告甲○○意圖為自己不法之所有，以撥打電話方式，先
    後三次向統一公司恐嚇取財，並表明統一公司倘若回收產品
    ，所費不貲等情。又先行恫稱索款一百萬元，因統一公司未
    予理會，提高金額為五百萬元，致使受話職員陳連發心生畏
    懼，留下0000000000號行動電話號碼，應允半小時後回覆。
    經統一公司報警佈署策劃逮捕，甲○○因而為警當場逮獲。
    其恐嚇統一公司情事，致統一公司將大潤發賣場上架之產品
    ，全面下架銷毀，造成損失二百十五萬零八十八元。其所為
    ，係犯刑法第三百四十六條第三項、第一項之恐嚇取財未遂
    罪。其四次撥打統一公司電話，三次撥通恐嚇交付金錢，為
    一次犯恐嚇取財罪之接續行為，僅能論以一罪。又被告已著
    手於恐嚇取財行為之實施，然尚未取得款項即遭查獲，為未
    遂犯，爰依刑法第二十六條前段規定，減輕其刑。
四、原審以被告甲○○罪證明確，因予論罪科刑，固非無見，惟
    (一)被告接連三次以電話向統一公司恐嚇金錢之行為為犯一次
    恐嚇取財罪之接續行為，原判決未予論述，自有未洽。(二)原
    判決認為被告以恐嚇方式獲取金錢，造成統一公司損失不貲
    ，致社會大眾無端恐慌，所生損害非輕，而依該罪法刑為六
    月以上五年以下有期徒刑，得併科一千元以下罰金，雖被告
    可依未遂犯規定減其刑，判處有期徒刑五月，並諭知易科罰
    金以三百元折算一日之標準，雖不違法，但量處罪刑，顯不
    相當。上訴意旨，據以指摘原判決不當，為有理由。爰審酌
    被告尚無不良素行，其因債務纏身，起意以恐嚇方式獲取金
    錢，造成統一公司損失高達二百十五萬零八十八元元，有統
    一公司之損害證明函在卷可稽，其以千面人手法恐嚇商家，
    並以危害消費大眾安全為籌碼，嚴重破壞社會秩序，造成民
    心不安，所生損害非輕，以及其犯後坦承犯行等一切情狀，
    量處如主文第二項所示之刑，以示懲儆。又扣案之手機一支
    （含0000000000號SIM卡），係被告所有供犯罪所用之物，
    爰依法沒收之。
據上論斷，應依刑事訴訟法第三百六十九條第一項前段、第三百
六十四條、第二百九十九條第一項前段，刑法第三百四十六條第
三項、第一項、第二十六條前段、第三十八條第一項第二款，罰
金罰鍰提高標準條例第一條前段、第二條，判決如主文。
本案經檢察官蘇南桓到庭執行職務。
中　　華　　民　　國　　94　　年　　11　　月　　4 　　日
                  刑事第二庭    審判長法　官  葉居正
                                      法　官  高明發
                                      法　官  李文福
以上正本證明與原本無異。
不得上訴。
　　　　　　　　　　　　　　　　　　　書記官  李良倩
中　　華　　民　　國　　94　　年　　11　　月　　7 　　日
附錄：本判決論罪法條
刑法第三百四十六條第一項、第三項：
意圖為自己或第三人不法之所有，以恐嚇使人將本人或第三人之
物交付者，處六月以上五年以下有期徒刑，得併科一千元以下罰
金。
前二項之未遂犯罰之。
